最高法院刑事判決　　　　　　　　　 111年度台上字第2464號
上　訴　人　蔡岩璋


上列上訴人因過失傷害致人重傷案件，不服臺灣高等法院中華民
國111年1月27日第二審判決（110年度交上訴字第170號，起訴案
號：臺灣臺北地方檢察署110 年度偵字第2375號），提起上訴，
本院判決如下：
    主  文
上訴駁回。
    理  由
按刑事訴訟法第377 條規定：上訴於第三審法院，非以判決違背
法令為理由，不得為之。是提起第三審上訴，應以原判決違背法
令為理由，係屬法定要件。如果上訴理由書狀並未依據卷內訴訟
資料，具體指摘原判決不適用何種法則或如何適用不當，或所指
摘原判決違法情事，顯與法律規定得為第三審上訴理由之違法情
形，不相適合時，均應認其上訴為違背法律上之程式，予以駁回
。
查：
本件原判決撤銷第一審之科刑判決，改判仍論處上訴人蔡岩璋
  汽車駕駛人，行經行人穿越道不依規定讓行人優先通行，犯過
  失傷害致人重傷罪刑（處有期徒刑10月），已綜合卷內所有證
  據資料及調查證據之結果，敘明認定上訴人有原判決事實欄一
  所載之犯行之得心證理由。並敘明如何應適用刑法第62條前段
  之自首規定，減輕上訴人之刑等旨（見原判決第5頁）。
經核原判決之採證認事並無違反經驗法則、論理法則，亦無任
  意推定犯罪事實、違背證據法則、判決理由不備、理由矛盾或
  不適用法則、適用法則不當之違誤。
再：刑之量定，乃法律賦予法院自由裁量之事項，倘於科刑時
  ，已以行為人之責任為基礎，並斟酌刑法第57條所列各款事項
  ，而未逾越法定刑度，即難謂違法。原判決於撤銷改判後，已
  說明如何以上訴人犯罪責任為基礎，經審酌刑法第57條所定科
  刑輕重應審酌之事項（包括其品行、智識程度、生活狀況、犯
  罪動機、目的、手段、所生損害暨犯後態度【坦承犯行、洽談
  和解過程、未賠償被害人損害】等一切情狀）而為量刑等旨（
  見原判決第6至7頁）；並無理由不備、濫用量刑職權之情事。
  至犯罪後有無與被害人達成民事和解、賠償被害人與否，固可
  納入犯罪後態度良窳之判斷因子之一，然原判決並非僅以此一
  情狀作為量刑之唯一依據，自無從執此指摘原判決量刑違法。
上訴人之上訴意旨並未依據卷內訴訟資料，具體指摘原判決有
  何違背法令之情形，只泛稱：上訴人僅國中畢業，又患有癲癇
  症，家庭經濟狀況不佳而無法貸得款項賠償被害人，然有配合
  請領第三人責任險，被害人已獲近新臺幣180 萬元理賠，本件
  係上訴人一時過失所致，並非存心犯罪，原判決以上訴人未能
  賠償而無法和解之經濟因素為量刑，違反比例原則及罪刑相當
  原則，有不適用法則或適用法則不當之違法等語，就原審量刑
  適法職權行使及原判決已明白論斷之事項，再為爭執，核與法
  律規定得為第三審上訴理由之違法情形不相適合。
綜上，應認上訴人之上訴為違背法律上之程式，予以駁回。
據上論結，應依刑事訴訟法第395條前段，判決如主文。
中    華    民    國   111    年    5     月    5     日
                  刑事第四庭審判長法  官  林  立  華  
                                  法  官  謝  靜  恒  
                                  法  官  林  瑞  斌  
                                  法  官  王  敏  慧  
                                  法  官  李  麗  珠  
本件正本證明與原本無異
                                  書記官
中    華    民    國   111    年    5     月    11    日